---
title: "Geoanalisis Aplicado contagios Covid-19"
subtitle: "Caso RM"
author: "José Luis Toro"
date: "25 de Junio de 2020"
output:
  html_document:
    theme: paper
    toc: yes
    toc_depth: 4
    toc_float: yes
editor_options:
  chunk_output_type: console
---

### Configuracion

```{r setup}
knitr::opts_chunk$set(echo = TRUE, message = FALSE, comment = NA, warning = FALSE)

setwd('D:/Trabajo R')
getwd()
```

#### Instalar packages

```{r}
ipak <- function(pkg){
  new.pkg <- pkg[!(pkg %in% installed.packages()[, "Package"])]
  if (length(new.pkg)) 
    install.packages(new.pkg, dependencies = TRUE)
  sapply(pkg, require, character.only = TRUE)
}

# usage

packages <- c("rgdal","sf", "raster", # manejo de datos espaciales
              "ggmap", # Geocodificacion
              "ggplot2", "viridis", # cartografias estaticas
              "digest","leaflet","RColorBrewer", # cartografias dinamicas
              "spatstat", "spdep", "gstat", # analisis estadistico espacial
              "leaps", "plyr","dplyr", # manipulacion y organizacion de datos
              "xlsx","leaflet.extras") #excel
ipak(packages)
library(leaflet.extras)
```

##VISUALIZACION
### 1.- Carga y preparacion de datos
```{r}
## Cargar mas datos de casos confirmados
dataCONFTotal <- read.csv(file = "ConfirmadosRM_v3.csv", header = TRUE,sep=';', stringsAsFactors = FALSE)

View(dataCONFTotal)
### Acá filtramos por la Comuna que analizaremos
dataPot <- subset(dataCONFTotal,dataCONFTotal$semana_epidemiologica<=26 )
```
#dataPot <- dataCONFTotal
View(dataPot)
### 2.- Transformacion de los datos a puntos espaciales usando las coordenadas provistas en los datos 
```{r warning=FALSE, fig.height=8, fig.width=8}
### latlon, Utilizado a escala mundial y por los datos espaciales de google
crs_latlon <- "+proj=longlat +datum=WGS84 +no_defs"

# Utilizamos utm
### utm, utilizado a nivel regional (depende de la zona y hemisferio)
crs_utm <- "+proj=utm +zone=19 +south +datum=WGS84 +units=m +no_defs +ellps=WGS84 +towgs84=0,0,0"

# Crear puntos espaciales en formato sp
xy <- dataPot[,c("LON","LAT")]
dataPot_sp <- SpatialPointsDataFrame(coords = xy, data = dataPot, proj4string = CRS(crs_latlon))


xy <- dataBen[,c("LON","LAT")]
dataBen_sp <- SpatialPointsDataFrame(coords = xy, data = dataBen, proj4string = CRS(crs_latlon))
```
### 3.- Generacion de un mapa de hotspots de potenciales y beneficiarios usando el procedimiento de Kernel de densidad
```{r warning=FALSE, fig.height=8, fig.width=8}
# Registrar coordenadas contenedoras de la data espacial
dataPot_sp <- spTransform(dataPot_sp, CRS(crs_utm))

dataBen_sp <- spTransform(dataBen_sp, CRS(crs_utm))

extPot <- extent(dataPot_sp)    
x_min <- extPot[1]  - 500
x_max <- extPot[2] + 500
y_min <- extPot[3] - 500
y_max <- extPot[4] + 500
wPot <- as.owin(c(x_min,x_max, y_min, y_max)) # ventana que define espacio de trabajo

# generar mapas de calor
# base de puntos
ptsPot <- coordinates(dataPot_sp)
pPot <- ppp(ptsPot[,1], ptsPot[,2], window = wPot)

# densidad calculada en radio un cuarto
dens_Pot <- stats::density(pPot,  adjust=0.25)
dev.off()
plot(dens_Pot, main='Hotspot de Confirmados Covid')

ptsBen <- coordinates(dataBen_sp)
pBen <- ppp(ptsBen[,1], ptsBen[,2], window = wPot)#<----Se utiliza la misma ventana de potenciales

# densidad calculada en radio un cuarto
dens_Ben <- stats::density(pBen,  adjust=0.05)

dev.off()
plot(dens_Ben, main='Hotspot de Beneficiarios PBSV')
```
### 4.- Visualizacion de mapa interactivo de varias capas
```{r}
RastPot <- raster(dens_Pot, crs = crs_utm)

RastBen <- raster(dens_Ben, crs = crs_utm)
# paleta de colores
pal2 <- colorNumeric(c("#FFFFCC", "#ff4dd2", "#b30086"), values(RastPot),
  na.color = "transparent")
pal3 <- colorNumeric(c("#FFFFCC", "#ff4dd2", "#b30086"), values(RastBen),
  na.color = "transparent")

#install.packages("leaflet")
#library(leaflet)
#gc()
leaflet() %>% 
    # Base groups
  addTiles(group = "OSM (default)") %>%
  addProviderTiles(providers$CartoDB.Positron)%>%
  #addProviderTiles(providers$Stamen.Toner, group = "Toner") %>%
  #addProviderTiles(providers$Stamen.TonerLite, group = "Toner Lite") %>%
  addProviderTiles(providers$Esri.WorldImagery, group = "Satellite")%>%
  #addProviderTiles(providers$Wikimedia, group = "Satellite")%>%
  addRasterImage(RastPot, colors = pal2, opacity = 0.5, group = "RasterConf") %>%
  leaflet.extras::addWebGLHeatmap( lng=dataPot$LON, lat=dataPot$LAT, size = 200, group = "HeatmapConf") %>%
  #leaflet.extras::addWebGLHeatmap( lng=dataBen$LON, lat=dataBen$LAT, size = 300, group = "HeatmapConf") 
 addLayersControl(
    baseGroups = c("OSM (default)", "Satellite"),
    overlayGroups = c( "RasterConf", "HeatmapConf"),
    options = layersControlOptions(collapsed = TRUE))
  #hideGroup(c("RasterPot","HeatmapPot","Sucursales"))
```


 
